臺灣桃園地方法院民事裁定
111年度抗字第46號
抗  告  人  林盟傑  
相  對  人  新鑫股份有限公司

法定代理人  許國興  


相  對  人  柳雨辰  
上列相對人間聲請拍賣抵押物事件，抗告人對於民國111年2月25
日本院110年度拍字第184號民事裁定提起抗告，本院裁定如下：
    主  文
抗告駁回。
抗告程序費用新臺幣壹仟元由抗告人負擔。
    理  由
一、抗告意旨略以：相對人新鑫股份有限公司（下稱新鑫公司）
    主張之債權，抗告人已提起債務人異議之訴及塗銷抵押權訴
    訟，供擔保停止執行，並以本院110年度存字第1195號清償
    提存在案。原裁定附表所示不動產（下稱系爭不動產）設定
    最高限額新臺幣（下同）360,000元之抵押權（下稱系爭抵
    押權）之設定契約書，相對人新鑫股份有限公司（下稱新鑫
    公司）涉有違反公司法、銀行法、偽造文書、重利等罪嫌，
    業經抗告人向臺灣桃園地方檢察署提出告訴，相對人新鑫公
    司提出之系爭抵押權文件形式上審查應為不合法，爰依法提
    起抗告，請求廢棄原裁定等語。
二、抵押權人，於債權已屆清償期，而未受清償者，得聲請法院
    ，拍賣抵押物，就其賣得價金而受清償，民法第873條定有
    明文。上開規定依民法第881條之17之規定為最高限額抵押
    權所準用。聲請拍賣抵押物屬非訟事件，法院所為准許與否
    之裁定，無確定實體法上法律關係存否之性質，於債權及抵
    押權之存否，並無既判力，於最高限額抵押，法院祇須就抵
    押權人提出之文件為形式上審查，如認其有抵押權登記擔保
    範圍之債權存在，且債權已屆清償期而未受清償，即應為准
    許拍賣抵押物之裁定。
三、相對人新鑫公司主張抗告人於民國109年12月8日以系爭不動
    產，為自己及第三人陳順吉向其所負債務之擔保，設定系爭
    抵押權，系爭不動產於110年8月16日因買賣移轉登記予相對
    人柳雨辰所有，抗告人及陳順吉對相對人新鑫公司負債324,
    258元，已屆清償期而未為清償，聲請准予拍賣抵押物等情
    ，並提出系爭不動產登記謄本、他項權利證明書、抵押權設
    定契約書、本票等影本為證。依相對人新鑫公司提出之上開
    證據為形式上審查，足認系爭抵押權業經依法登記，且擔保
    之債權已屆清償期而未受清償，揆諸前揭規定及說明，原裁
    定准許相對人新鑫公司拍賣抵押物之聲請，核無不合。至於
    抗告人主張相對人新鑫公司就系爭抵押權設定契約書涉有違
    反公司法、銀行法、偽造文書、重利等罪嫌，並爭執系爭抵
    押權擔保之債權，均非拍賣抵押物之非訟程序所得審究，抗
    告人執此為由提起抗告，請求廢棄原裁定並駁回相對人新鑫
    公司之聲請，為無理由，應予駁回。
四、據上論結，本件抗告為無理由，依非訟事件法第46條、第21
    條第2項、第24條第1項，民事訴訟法第495條之1第1項、第4
    49條第1項、第78條，裁定如主文。
中　　華　　民　　國　  111　 年　　4　　 月　　29　　日
                  民事第二庭  審判長法  官  袁雪華
                                    法  官  呂如琦
                                    法  官  謝宜伶
正本係照原本作成。
本裁定不得再抗告。 　　　
中　　華　　民　　國　　111 　年　　5 　　月　　4 　　日
                                    書記官  李仲旻